Config:
  hfst:
    Gen: ../../../src/generator-dict-gt-norm.hfst
    Morph: ../../../src/analyser-dict-gt-norm.hfst
  xerox:
    Gen: ../../../src/generator-dict-gt-norm.xfst
    Morph: ../../../src/analyser-dict-gt-norm.xfst
    App: lookup

Tests:

  Noun - ááhuš: # MLO, checked
    ááhuš+N+Sg+Nom: ááhuš
    ááhuš+N+Sg+Gen: ahhuu
    ááhuš+N+Sg+Acc: ahhuu
    ááhuš+N+Sg+Ill: áhužân
    ááhuš+N+Sg+Loc: ahhuust
    ááhuš+N+Sg+Com: ahhuin
    ááhuš+N+Sg+Abe: ahhuuttáá
    ááhuš+N+Ess: áhužin
    ááhuš+N+Par: áhužid
    ááhuš+N+Pl+Nom: ahhuuh
    ááhuš+N+Pl+Gen: ahhui
    ááhuš+N+Pl+Acc: ahhuid
    ááhuš+N+Pl+Ill: ahhuid
    ááhuš+N+Pl+Loc: ahhuin
    ááhuš+N+Pl+Com: ahhuiguin
    ááhuš+N+Pl+Abe: ahhuittáá
    
  Noun - kuáđhuš: # MLO, checked
    kuáđhuš+N+Sg+Nom: kuáđhuš
    kuáđhuš+N+Sg+Gen: kuođhuu
    kuáđhuš+N+Sg+Acc: kuođhuu
    kuáđhuš+N+Sg+Ill: kuáđhužân
    kuáđhuš+N+Sg+Loc: kuođhuust
    kuáđhuš+N+Sg+Com: kuođhuin
    kuáđhuš+N+Sg+Abe: kuođhuuttáá
    kuáđhuš+N+Ess: kuáđhužin
    kuáđhuš+N+Par: kuáđhužid
    kuáđhuš+N+Pl+Nom: kuođhuuh
    kuáđhuš+N+Pl+Gen: kuođhui
    kuáđhuš+N+Pl+Acc: kuođhuid
    kuáđhuš+N+Pl+Ill: kuođhuid
    kuáđhuš+N+Pl+Loc: kuođhuin
    kuáđhuš+N+Pl+Com: kuođhuiguin
    kuáđhuš+N+Pl+Abe: kuođhuittáá  
   
 